臺灣士林地方法院刑事判決　　　　　　　　　　　　　九十三年度簡上字第七０號
　　上　訴　人
　　即　被　告　乙○○
右列上訴人即被告因恐嚇案件，不服本院士林簡易庭中華民國九十三年三月二十五日
九十三年度士簡字第四二二號第一審刑事簡易判決（聲請簡易判決處刑案號：九十二
年度偵字第九七二０號），提起上訴，本院管轄之第二審合議庭判決如左：
    主  文
上訴駁回。
    事實及理由
一、本案經本院審理結果，認第一審以被告乙○○犯刑法第三百零五條之恐嚇罪，判
    處有期徒刑三月，諭知易科罰金之折算標準，並因被告前未曾受有期徒刑以上刑
    之宣告，其因一時激動，致罹刑典，嗣於偵查中，已當庭向告訴人甲○○道歉，
    顯有悔意，經此刑之宣告後，應知警惕而無再犯之虞，併宣告緩刑二年，其認事
    、用法均無違誤，量刑亦屬妥適，應予維持，除引用第一審判決書記載之事實、
    證據外，就事實部分補充：被告二次恐嚇行為屬接續犯，並補充證據如下：證人
    即告訴人甲○○於本院審理時結證在卷（見本院民國九十三年十一月十日審判筆
    錄）。
二、被告乙○○上訴意旨略稱：伊並沒有出言恐嚇甲○○云云。惟查，被告自承九十
    一年七月十四日上午，因見父親蔡明和流血，遂前往隔壁告訴人甲○○之鐘錶店
    內理論，欲討回公道等情無訛，另質之被告亦不否認當時去告訴人店內時，情緒
    很氣憤，衡以被告與蔡明和父子情深，及因為父親受傷事情甫發生，見父親血流
    滿面，情緒必然處於激動狀態，其前往告訴人店內既為理論並討回公道，自有出
    言恐嚇告訴人動機及可能性。再查，就被告於何等情形下出言恐嚇及恐嚇之言詞
    為何各節，告訴人甲○○於本院以九十二年度簡上字第三二號另案審理乙○○及
    蔡明和傷害案件時，業已指訴歷歷，綜觀其案發後之歷次筆錄，所述始終如一；
    告訴人於本院審理被告本件恐嚇案件時，亦到庭具結作證，在負擔偽證罪處罰之
    心理壓力下，經由檢察官及被告進行交互詰問，就被告出言恐嚇之過程，亦陳述
    明白清楚，若非親身經歷，何以致之？又查，目擊證人陳德芳於本案偵查（參臺
    灣士林地方法院檢察署九十二年度偵字第九七二０號卷第二十三頁）及前述本院
    另案審理乙○○及蔡明和傷害案件時（詳本院九十二年度簡上字第三二號案卷第
    三十九頁），已分別結證綦詳，證人陳德芳係告訴人及被告之鄰居，彼此間並無
    特殊情誼，應無曲意迴護任何一方致己陷於偽證重典之必要，且其所證與告訴人
    前開各次指證情節一致，證人陳德芳之證言應無瑕疵而堪採信。再觀之案發當時
    情形，告訴人已因與蔡明和衝突事件而受傷，後來被告上門理論，二人於拉扯間
    ，復遭被告勒住脖子成傷，蔡明和及被告並經本院以九十一年度士簡字第五二二
    號分別判處拘役三十日及罰金五千元，上訴後，由本院二審合議庭以九十二年度
    簡上字第三二號駁回上訴確定，此經本院調取各該卷宗核閱無誤，告訴人既已因
    蔡明和及被告之行為而受有傷害，其於被告出言恫嚇時，心理產生恐懼感，害怕
    續遭不等程度之傷害，自屬當然；況且揆諸被告自承所述之：「你完蛋了，大家
    試試看」，及「你完蛋了，把我父親打成這樣」等言語，復佐以被告為體力強壯
    之成年男子，實足以令人產生畏懼；詰之證人即告訴人甲○○亦明確結證稱：伊
    當時心理很害怕等語屬實，是被告所為，自足令人心生畏怖，致生危害於安全甚
    明。綜上所述，本件事證明確，被告前揭所辯，顯係卸責之詞，不足採信，其恐
    嚇犯行洵堪認定，被告聲請將其本人及證人送測謊云云，核無調查之必要。本件
    上訴無理由，應予駁回。
據上論斷，應依刑事訴訟法第四百五十五條之一第一項、第三項、第三百六十八條、
第三百七十三條，判決如主文。
本案經檢察官鄭嘉欣到庭執行職務。
中　　　華　　　民　　　國　　九十三　　年　　  十一    月　　二十四　　日
                                    臺灣士林地方法院刑事第五庭
                                        審判長法  官  李  育  仁
                                              法  官  許  辰  舟
                                              法  官  黃  潔  茹
右正本證明與原本無異。
本件不得上訴。
                                              書記官  柳  瑞  宗
中　　　華　　　民　　　國　　九十三　　年　　  十一　　月　　二十六　　日
